【裁判字號】    95,訴,2977
【裁判日期】    951130
【裁判案由】    毒品危害防制條例
【裁判全文】
臺灣高雄地方法院刑事判決              95年度訴字第2977號
公  訴  人  臺灣高雄地方法院檢察署檢察官
被      告  甲○○
指定辯護人  本院公設辯護人乙○○
上列被告因違反毒品危害防制條例案件，經檢察官提起公訴（95
年度偵字第18722號）及言詞追加起訴，本院判決如下：
    主  文
甲○○販賣第二級毒品，處有期徒刑參年拾月；販賣毒品所得新
台幣壹仟元沒收之，如全部或一部不能沒收，以財產抵償之。又
販賣第二級毒品，處有期徒刑參年拾月，扣案之第二級毒品甲基
安非他命肆包（毛重合計零點捌公克、驗後淨重合計零點參伍公
克），沒收銷燬之；扣案之ＧＰＬＵＳ廠牌行動電話壹支（門號
0000000000號不含ＳＩＭ卡）沒收；扣案販賣第二級
毒品所得新臺幣伍佰元沒收。應執行有期徒刑柒年陸月，扣案之
第二級毒品甲基安非他命肆包（毛重合計零點捌公克、驗後淨重
合計零點參伍公克），沒收銷燬之；扣案之ＧＰＬＵＳ廠牌行動
電話壹支（門號0000000000號不含ＳＩＭ卡）沒收；
販賣第二級毒品所得共計新臺幣壹仟伍佰元，其中現場扣案之伍
佰元應予沒收，其餘新臺幣壹仟元如全部或一部不能沒收時，以
其財產抵償之。
    事  實
一、甲○○明知甲基安非他命為毒品危害防制條例第2 條第2 項
    第2 款規定列管之第二級毒品，未經許可不得擅自販賣、持
    有。竟基於販賣第二級毒品之犯意，先於民國95年7 月14日
    下午5 時許，在高雄市○○區○○路7 號「中正飯店」1203
    室，以新臺幣（下同）1,000 元之代價，販賣甲基安非他命
    1 小包與戊○○。嗣於同日晚上8 時許，戊○○再度向甲○○表示欲購買甲基安非他命時，因甲○○身上已無甲基安非
    他命之存貨可供販賣，甲○○遂又基於販賣第二級毒品甲基
    安非他命以營利之意圖，先向戊○○預先收取購買甲基安非
    他命500 元之對價後，再由戊○○與其女友丁○○駕駛車號
    不詳之自小客車搭載甲○○前往高雄市○鎮區○○路小北百
    貨前，向姓名年籍不詳之成年男子「嘉宏」販入甲基安非他
    命5 小包。嗣於同日晚上10時許，甲○○與戊○○等人返回
    「中正飯店」1203室後，旋即將前揭甫販入之甲基安非他命
    5 小包其中1 包交付予戊○○，而戊○○與其女友丁○○起
    身欲離去之際即為警當場查獲，除在甲○○身上扣得甲基安
    非他命4 小包（毛重共計0.8 公克）及700 元（其中500 元
    為甲○○於當日晚上8 時許向戊○○預收之購買安非他命價
    款）、GPLUS 廠牌行動電話1 支（門號0000000000號），另
    自丁○○身上扣得上開甲○○所交付與戊○○之甲基安非他
    命1 小包（另案沒收）。
二、案經高雄市政府警察局苓雅分局報告臺灣高雄地方法院檢察
    署檢察官偵查起訴及追加起訴。
    理  由
壹、程序部分
一、按「有左列情形之一者，為相牽連之案件：一、一人犯數罪
    者。」、「於第一審辯論終結前，得就與本案相牽連之犯罪
    或本罪之誣告罪，追加起訴。追加起訴，得與審判期日以言
    詞為之。」，刑事訴訟法第7 條第1 款、第265 條分別定有
    明文。查本件公訴人於本院95年11月9 日第一審審判期日，
    就原起訴部分有一人犯數罪之相牽連案件，以言詞追加被告
    甲○○於95年7 月14日下午5 時許，販賣第二級毒品甲基安
    非他命予戊○○部分之起訴，經核與上開規定尚無不符，是
    本院自得就追加起訴部分依法審理，先予敘明。
二、按被告以外之人（包括證人、鑑定人、告訴人、被害人及共
    同被告等）於偵查中向檢察官所為陳述，除顯有不可信之情
    況者外，得為證據，刑事訴訟法第159 條之1 第2 項定有明
    文。查本件證人戊○○、丁○○曾於檢察官偵查中為陳述，
    並無證據顯示檢察官在偵查時有不法取供之情形，亦查無證
    據顯示上開證述有顯不可信之情況，依前開法條，上開證人
    之證言自均具有證據能力。
三、高雄市政府警察局苓雅分局自95年6 月23日起至95年7 月21
    日止監聽甲○○所持用0000000000號之行動電話之作為，業
    經臺灣高雄地方法院檢察署檢察官於95年6 月22日核發95雄
    檢博分水監字第1296號通訊監察書准予監聽（參警卷第19頁
    ），而上開監聽所得內容記錄之監聽譯文，業經被告、辯護
    人、檢察官就各該監聽譯文所示對話內容之真正，均不爭執
    ，是上開監聽譯文乃表彰依法律規定程序所取得之語音證物
    內容，具證據能力。
貳、實體部分
一、訊據被告甲○○固坦承於95年7 月14日下午5 時許在「中正
    飯店」先交付1 小包（以下簡稱第1 包）甲基安非他命予戊○○，嗣於同日晚上8 時許又收受戊○○500 元並與戊○○
    、丁○○一同前往二聖路「小北百貨」拿取5 小包甲基安非
    他命，旋於返回「中正飯店」後將其中1 包（以下簡稱第2
    包）甲基安非他命交予戊○○之事實，惟矢口否認有何販賣
    及意圖營利而販入第二級毒品甲基安非他命之犯行，辯稱：
    第1 包甲基安非他命係戊○○託其向「嘉宏」之男子調來的
    ，其只是替戊○○先代墊款項而已；至第2 包毒品則是其與
    戊○○各出3,000 元、500 元而合資去小北百貨向「嘉宏」
    之男子購買的，是其並未販賣第二級毒品與戊○○，亦未有
    何意圖營利而販入第二級毒品之犯行云云。經查：
（一）被告於95年7 月14日下午5 時許販賣第二級毒品甲基安非
      他命部分：
      查本件被告於95年7 月14日下午5 時許，先以1,000 元之
      代價在「中正飯店」販賣1 小包甲基安非他命與戊○○之
      事實，業據證人戊○○於審理時證述明確，並證稱：其聽
      聞朋友說被告有在販賣毒品，遂於95年7 月14日下午5 時
      許撥打被告0000000000號行動電話向被告表示要購買
      1,000 元安非他命後，便自行前往「中正飯店」交付被告
      1,000 元並取回1 小包安非他命等語（參本院卷第101 ～
      103 頁）。另觀之被告甲○○與證人戊○○於95年7 月14
      日下午5 時29分04秒、同日下午5 時33分41秒通話內容之
      監聽譯文（參本院卷第48、49頁），其中戊○○（即福哥
      ）先於95年7 月14日下午5 時29分04秒打電話向被告要求
      調1,000 元硬的（即甲基安非他命），被告即表示其身邊
      也有硬的，且數量頗多等語，戊○○復於同日下午5 時33
      分41秒撥打電話與被告並詢問其所在地後，並再次確認被
      告有無1,000 元散的（即安非他命），而被告則答以：「
      一樣在1203（中正飯店1203室），有散的1,000 ，你過來
      拿」等語，此有臺灣高雄地方法院檢察署核發之通訊監察
      譯文報告表（參警卷第19頁）在卷可按。足認證人戊○○
      確係向被告表示欲購買1,000 元甲基安非他命，而被告主
      觀上亦有販賣甲基安非他命與戊○○之犯意。參諸一般代
      他人調貨（毒品）者，衡情須待調貨者調得毒品後，再通
      知其前來拿取毒品，惟本件被告於戊○○撥打其行動電話
      詢問有無安非他命之際，被告隨即向戊○○表示其身邊有
      存貨，請戊○○前往拿取，核其所為，顯與一般調貨情形
      有違。是被告辯稱：上開毒品1 小包（第1 包）甲基安非
      他命係其幫戊○○調來的云云，顯係臨訟卸責之詞，不足
      採信，被告販賣第二級毒品甲基安非他命1 包予戊○○之
      事實，應可確認。
（二）被告於95年7 月14日晚上8 時許販賣第二級毒品甲基安非
      他命部分：
      另被告95年7 月14日晚上8 時許，向戊○○預先收取向其
      購買甲基安非他命500 元之對價後，再由戊○○與其女友
      丁○○駕駛不詳車號之自小客車搭載甲○○前往高雄市○
      鎮區○○路小北百貨前，向姓名年籍不詳之成年男子「嘉
      宏」販入甲基安非他命5 小包。嗣於同日晚上10時許，甲○○於返回「中正飯店」1203室後，旋即將前揭甫販入之
      甲基安非他命5 小包其中1 包交付予戊○○之事實，業據
      證人戊○○、丁○○於審理時證述明確，證人戊○○並證
      稱：其當天下午雖已先跟被告購買過1 次甲基安非他命（
      第1 包），但因當天休假，就想要再跟被告購買一些，看
      被告是否因此給其之份量會多一點。此時被告正好稱身邊
      沒貨要去拿毒品，並表示身上的錢不夠向上游拿毒品，其
      遂將原本要向被告購買毒品的500 元先交給被告，並開車
      搭載其女友與被告前往二聖路「小北百貨」，被告到「小
      北百貨」後即下車找朋友，嗣於晚上10時許其與被告一同
      回「中正飯店」後，被告隨即交付1 小包（第2 包）甲基
      安非他命等語（參本院卷第100 ～106 頁）。而證人丁○○亦證稱：案發當時其與戊○○前往中正飯店1203室找被
      告，此時戊○○即向其表示要跟被告拿500 元的東西（毒
      品）玩一下，其便拿出500 元交給戊○○，而在戊○○交
      付被告500 元後，被告旋即拿出1 小包（第2 包）毒品給
      戊○○，在其感覺戊○○應該是臨時起意要向被告購買毒
      品的。嗣於戊○○叫其將該毒品藏於內衣裡面而要離去之
      際，即為警查獲等語（參本院卷第78～82頁），核與證人
      即查獲之警員己○○證述：其當天在中正飯店1203室經被
      告同意進行搜索後，被告即主動交付毒品4 包，另自丁○○身上扣得1 包安非他命（第2 包），據丁○○稱該包毒
      品係戊○○放於其身上等語相符（參本院卷第97頁、第98
      頁），並有上開扣案物品及照片2 張在卷可佐。而扣案之
      5 小包白粉經檢驗結果，確屬第二級毒品甲基安非他命，
      有高雄醫學大學附設中和紀念醫院檢驗報告（參偵卷第16
      頁）、高雄市政府警察局苓雅分局毒品初步檢驗報告單各
      1 紙（參警卷第37頁）附卷可稽。足證被告當晚8 時許確
      係將其所販入之甲基安非他命其中1 包以500 元代價販賣
      予證人戊○○無訛。又甲基安非他命屬第二級毒品，其價
      格昂貴，取得不易，每次轉手均會增加被查緝之風險，凡
      為販賣之不法勾當者，若無利潤可圖，應無甘冒被查緝法
      辦重刑之危險，平白無端義務為該毒品交易，是其販入之
      價格必較售出之價格低廉，而有從中賺取買賣差價牟利之
      意圖，始不違論理法則且符合社會通常經驗之合理判斷。
      本件被告既供稱係與戊○○、丁○○一同前去購買毒品，
      然既一同前往，為何不介紹購買毒品管道予戊○○，以便
      日後由戊○○自行前往購買毒品即可？是其所辯：該毒品
      係其與戊○○合資購買的云云，顯與上開經驗法則相違背
      ，不足採信。況被告又於審理時供稱：其平時無業，最近
      1 個月都居住在中正飯店內，每天之住宿費為380 元，偶
      而會欠1 、2 天住宿費，其母親每月都會匯給他5,000 元
      花用，沒錢的時候還會向其祖母要1,000 、2,000 元花用
      等語（參本院卷第77、83頁），是本件被告平日既無固定
      之收入來源，僅有其家人每月所匯入至多7,000 元之生活
      費，亦無其他之住宿場所，茍非藉由販賣毒品以營利，則
      如何支應每月近1 萬元之住宿費？更遑論購買昂貴之毒品
      以供自己施用。再參以被告上開0000000000號行動電話之
      監聽譯文，亦有向被告購買毒品或被告出去送毒品之監聽
      內容，有上開通訊監察譯文報告表（參審理卷第48～51頁
      ）在卷可按，是本件被告意圖營利而販入第二級毒品甲基
      安非他命並先後2 次販賣予戊○○之犯行，均堪以認定。
二、按販賣毒品罪，以行為人有營利之意思，而販入或賣出毒品
    ，均屬既遂。本件被告先後2 次販賣第二級毒品予證人戊○○之行為，核其所為，均係犯毒品危害防制條例第4 條第2
    項之販賣第二級毒品罪。其持有毒品之後，進而販賣，其持
    有之低度行為，應為販賣毒品之高度行為所吸收，不另論罪
    。又被告所犯上開2 罪間，犯意各別，行為互殊，應予分論
    併罰。查本件被告販賣甲基安非他命之行為，固戕害他人身
    心，惟其僅查獲販賣2 次，且所販賣之對象僅有戊○○1 人
    ，且扣案所販賣之數量不多（驗後合計淨重僅0.35公克），
    其與一般毒販販賣毒品之數量重達數百公克或數公斤以上危
    害社會重大之情形，顯然有別，誠屬情輕法重，倘仍對其2
    次販賣毒品之犯行均科以法定最輕本刑之7 年有期徒刑，猶
    嫌過重，衡情尚有可憫恕之處，爰均依刑法第59條之規定酌
    減其刑。爰審酌被告明知毒品對人體之危害性，仍為圖一己
    私利而先後2 次販賣第二級毒品甲基安非他命，故其行為已
    足以助長吸食毒品之氾濫，並戕害他人身心，且危害社會治
    安及善良風氣，惟念及其販賣毒品之次數、數量及獲利不多
    等一切情狀，分別量處如主文所示之刑，並定其應執行刑，
    以資懲儆。扣案之白粉4 小包（毛重共計0.8 公克），經送
    鑑驗結果，均確呈第二級毒品甲基安非他命之陽性反應（驗
    後淨重共計0.35公克），有高雄醫學大學附設中和紀念醫院
    檢驗報告在卷可參（參偵卷第16頁），而其上裝盛甲基安非
    他命之包裝袋，因其無法完全與毒品析離，亦應視同毒品，
    均依毒品危害防制條例第18條第1 項前段之規定，併予宣告
    沒收銷燬之。至於鑑識耗損之第二級毒品甲基安非他命，既
    已滅失，爰不再行諭知沒收銷燬。再被告所使用門號000000
    0000號之行動電話，係供其聯絡販賣第二級毒品所用之物，
    有上開監聽譯文可資佐證，亦應依同條例第19條第1 項之規
    定宣告沒收之。至行動電話門號0000000000號SIM 卡1 枚，
    因屬於電信公司所有，故不予宣告沒收。本件被告先後2 次
    販賣甲基安非他命予戊○○之行為，其中於95年7 月14日下
    午5 時許第1 次販賣所得1,000 元（未扣案），應依毒品危
    害防制條例第19條之規定沒收，如全部或一部無法沒收，以
    其財產抵償之。另被告於同日晚上10時第2 次販賣所得為
    500 元，其中現場所扣得現金700 元中之500 元部分為販賣
    安非他命所得應予沒收外，其餘200 元部分，無法證明為本
    次販賣毒品所得，爰不另為沒收之諭知。至扣案之玻璃球吸
    食器1 組，玻璃吸管1 支、自製鏟管1 支、空夾鏈袋10只等
    物，依卷內資料均無法證明與本件被告販賣毒品之犯罪事實
    有關，爰不另予宣告沒收，附此敘明。
據上論斷，應依刑事訴訟法第265 條、第299 條第1 項前段，毒
品危害防制條例第4 條第2 項、第18條第1 項前段、第19條第1
項，刑法第11條前段、第51條第5 款、第59條，判決如主文。
本案經檢察官丙○○到庭執行職務。
中    華    民    國    95    年    11    月    30    日
                    刑事第八庭  審判長法  官  李政庭
                                      法  官  賴文姍
                                      法  官  王俊彥
如不服本判決，應於判決送達後十日內，向本院提出上訴狀。
以上正本證明與原本無異。
中    華    民    國    95    年    11    月    30    日
                                      書記官  鄭永媚
附錄本判決論罪法條：
毒品危害防制條例第4條第2項
製造、運輸、販賣第一級毒品者，處死刑或無期徒刑；處無期徒
刑者，得併科新臺幣1 千萬元以下罰金。
製造、運輸、販賣第二級毒品者，處無期徒刑或7 年以上有期徒
刑，得併科新臺幣7 百萬元以下罰金。
製造、運輸、販賣第三級毒品者，處5 年以上有期徒刑，得併科
新臺幣5 百萬元以下罰金。
製造、運輸、販賣第四級毒品者，處3 年以上10年以下有期徒刑
，得併科新臺幣3 百萬元以下罰金。
製造、運輸、販賣專供製造或施用毒品之器具者，處1 年以上7
年以下有期徒刑，得併科新臺幣1 百萬元以下罰金。
前五項之未遂犯罰之。


司法院資訊處製作；財團法人民間司法改革基金會備份。
